【裁判字號】    98,易,3232
【裁判日期】    990125
【裁判案由】    妨害自由
【裁判全文】
臺灣臺北地方法院刑事判決              98年度易字第3232號
公  訴  人  臺灣臺北地方法院檢察署檢察官
被      告  甲○○
上列被告因恐嚇案件，經檢察官提起公訴（98年度偵字第19394
號），本院判決如下：
    主  文
甲○○以加害身體之事，恐嚇他人，致生危害於安全，處拘役伍
拾日，如易科罰金，以新臺幣壹仟元折算壹日。
    事  實
一、甲○○於民國98年7 月10日在臺北市○○區○○街155 之5
    號地下室發動車輛，適丙○○於晚上9 時42分許行經該處而
    通知大樓警衛前往處理，甲○○即在一樓電梯間質問丙○○
    為何擅自將該車熄火，經丙○○告知係由警衛所為，並表示
    將向環保單位檢舉甲○○後，甲○○因而心生不滿，竟先出
    言辱罵甲○○（公然侮辱部分未據告訴）及以身體撞擊甲○○（未成傷），復於同日晚上9 時43分許，前往地下室車內
    取出全長約30公分之刀1 把，再返回一樓電梯間，持刀指向
    丙○○而恫稱：「你想怎麼樣」，以此加害身體之事恐嚇丙○○，使丙○○心生畏懼致生危害於安全。
二、案經丙○○訴由臺北市政府警察局文山第二分局報請臺灣臺
    北地方法院檢察署檢察官偵查起訴。
    理  由
一、訊據被告甲○○矢口否認有何恐嚇犯行，辯稱：伊沒有拿刀
    或出言恐嚇告訴人丙○○，伊拿的只是修車工具云云。經查
    ：
（一）有關被告確有於上開時、地，持刀指向丙○○並出言「你
      想怎麼樣」等事實，業據證人即告訴人丙○○於本院審理
      時具結證稱：伊在案發當天晚上九點左右，要帶兒子乙○○出門買東西時就發現被告的車子在地下室發動中，後來
      在九點半回到社區後，發現該車還在發動中，就去向警衛
      反應，後來在四十幾分伊和兒子在一樓電梯間等電梯時，
      被告就過來質問為何要動他的車，伊先回答是警衛處理的
      ，之後又表示要去環保單位檢舉被告，被告先很生氣罵伊
      三字經，還用身體撞伊，然後被告就跑到地下室，上來時
      手上拿一把長約A4紙張長邊長度之刀子，往上舉到被告自
      己胸前，並對伊說：「你想怎麼樣」，伊因為害怕就進入
      電梯離開，伊現在很擔心被告的行為，所以有在自己家門
      口裝設監視器等語在卷（本院卷第26-27 頁）。
（二）證人即告訴人之子乙○○亦於本院審理時證稱：當天晚上
      伊和其父丙○○要出門買東西，在地下室看到被告的車沒
      有熄火，丙○○就去跟警衛說，後來回來時，車還是沒有
      熄火，丙○○又去跟警衛說一次，警衛就去熄火，之後在
      一樓搭電梯時遇到被告，被告就一直罵伊父親，還有撞伊
      父親，後來被告下去拿刀子上來，還對伊們說你想怎麼樣
      ，伊和父親感到害怕就進入電梯離開。過程中被告並無對
      伊說話，都是和其父對話等語在卷（本院卷第27-29 頁）
      。經核證人乙○○與證人丙○○上開證述情節大致相符，
      且無矛盾歧異之處，堪認證人乙○○及丙○○之證詞應非
      子虛。
（三）又被告確有於當日前往地下室取刀之事實，除有上開證人
      證詞外，並有案發大樓之地下室監視器翻拍照片附卷可稽
      （偵查卷第26-29 頁）。被告雖辯稱：當時所持物品為扳
      手而非刀械云云。然觀諸該等照片，被告當時所持物品，
      係為扁長形狀之物，且其持握方式亦與通常持刀方法相同
      ，被告辯解顯不足採。從而，參以被告確有前往地下室取
      刀之事實，雖不足以直接證明被告之恐嚇犯行，然已足徵
      上開證人指述為真。
（四）綜上所述，可知被告確有於前揭時、地，持刀出言恫嚇告
      訴人，本案事證明確，被告犯行洵堪認定，應依法論科。
二、查被告先以身體撞擊告訴人，繼而持刀指向告訴人及出言「
    你想怎麼樣」，客觀上有加害他人身體之意，致告訴人心生
    恐懼，核其所為，係犯刑法第305 條之恐嚇危害安全罪。爰
    審酌被告因遭告訴人舉發違反大樓規約行為，即心生不滿而
    出言恐嚇，且犯後飾詞否認不知悔悟，未見悔意，行為有所
    不當，復衡酌被告素行、生活狀況、手段及所生危害等一切
    情狀，量處如主文所示之刑，並諭知易科罰金之折算標準，
    以資儆懲。
據上論斷，應依刑事訴訟法第299 條第1 項前段，刑法第305 條
、第41條第1 項前段，刑法施行法第1 條之1 第1 項，判決如主
文。
本案經檢察官葉惠燕到庭執行職務。
中    華    民    國    99    年    1     月    25    日
                  刑事第七庭  法  官  林勇如
上正本證明與原本無異。
如不服本判決應於收受送達後10日內向本院提出上訴書狀，並應
敘述具體理由；其未敘述上訴理由者，應於上訴期間屆滿後20日
內向本院補提理由書（均須按他造當事人之人數附繕本）「切勿
逕送上級法院」。告訴人或被害人如對於本判決不服者，應具備
理由請求檢察官上訴，其上訴期間之計算係以檢察官收受判決正
本之日期為準。
                              書記官  葉潔如
中    華    民    國    99    年    1     月    25    日
附錄論罪科刑法條全文：
中華民國刑法第305 條
（恐嚇危害安全罪）
以加害生命、身體、自由、名譽、財產之事，恐嚇他人致生危害
於安全者，處2 年以下有期徒刑、拘役或3 百元以下罰金。

司法院資訊處製作；財團法人民間司法改革基金會備份。
